# 关于对于基金管理人是否是实控

提问人：paxiongdexia 时间：2021-11-22 20:26:04
陈版主及各位老师，
请教一个问题，A有限公司投资一家有限合伙企业C，占35%。另外有B合伙企业，占65%
C是基金业协会备案基金管理人，是个有限责任公司
看了C公司的章程：
股东会：
A拥有 1 票，B拥有 2 票，一般事项 2 分之 1 ，重大事项 3 分之 2 通过，此外A对所有事项拥有一票否决权董事会：
A拥有 1 票，B拥有 2 票，一般事项 2 分之 1 ，重大事项 3 分之 2 通过
投委会：
A拥有 1 票，B拥有 2 票，需要一致同意才通过
想确定一下，A在这里只是重大影响还是实质上能构成控制？

回答人：chenyiwei
这个C企业的背景是什么？是否其资本规模很小，仅仅是为了作为某个合伙企业的GP而存在？
C在其担任GP的合伙企业的权益比例和利润分配比例多大，是否仅为代理人？
建议根据上述规定考虑C是否属于“自动导航”模式的结构化主体，整个安排（包括C及其担任GP的合伙企业）的设立目的和设计情况，总体收益分配机制和投资决策架构等。